臺灣屏東地方法院屏東簡易庭小額民事判決
111年度屏小字第159號
原      告  郭麗霞  
被      告  黃星翰  

上列當事人間請求損害賠償事件，本院於民國111年6月21日言詞
辯論終結，判決如下：
    主  文
一、被告應給付原告新臺幣（下同）14,500元及自民國111年3月
    5日起至清償日止，按年息百分之5計算之利息。
二、原告其餘之訴駁回。
三、訴訟費用1,000元，由被告負擔707元，餘由原告負擔。
四、本判決原告勝訴部分得假執行，但被告如以14,500元為原告
    預供擔保，得免為假執行。
    事實及理由
一、原告主張：被告於109年2月4日5時56分許，手持木製球棒敲
    擊原告所置放在屏東縣○○市○○路000號社區道路上之車輛即
    車牌號碼0000-00號自用小客貨車（下稱被害車輛）前座之
    擋風玻璃，致使被害車輛擋風玻璃破碎，被告前揭行為經臺
    灣屏東地方檢察署109年偵字第1570號聲請簡易判決處刑，
    經本院109年簡字第1604號判處拘役25日，得易科罰金在案
    ，原告為此修理被害車輛支出修費用12,500元，另外因無車
    可用需租車營業，原告自109年2月9日到同年2月16日共8日
    按每日1,000元計算之租車費用8,000元，合計為20,500元應
    由被告負賠償之責任，依民法第184條第1項、第213條第1、
    3項、第216條第1項規定請求被告賠償原告上開費用等語。
    並聲明：被告應給付原告20,500元，及自起訴狀繕本送達翌
    日起至清償日止，按週年利率百分之5計算之利息。
二、被告則以：對持球棒敲壞原告之被害車輛前面擋風玻璃一事
    沒有意見，但是對原告請求各細項中，關於租車8,000元之
    部分不應賠償等語置辯，並聲明：原告之訴駁回。
三、本院之判斷：
　㈠原告主張被告於前揭時地持球棒敲擊原告之被害車輛前面擋
    風玻璃，導致原告支出清潔被害車輛內之地毯拆除、曝曬、
    玻璃修理費用共計8,500元、洗車打蠟除霉等費用4,000元等
    情，業據原告提出估價單為證（見本院卷第9頁），並有本
    院調閱之本院109年簡字第1604號刑事卷可稽，被告對持球
    棒敲打被害車輛前面擋風玻璃一事也無意見，從而原告依據
    侵權行為之法律關係，請求被告賠償原告上開修理被害車輛
    之費用，自屬有據，而關於擋風玻璃受害相關支出除被害玻
    璃之更換外，相關被害車輛因受敲擊引發需要進行之清理、
    整理程序，均是被害車輛回復原來可使用狀態所不可或缺之
    環節，則原告訴請被告賠償此部分支出費用共計12,500元（
    8,500元及4,000元），為有理由，應准許之。
　㈡租車費用損失8,000元部分：原告主張因為修理被害車輛共計
    8日無車可用，租車營業支出費用如前述金額，然本院審酌
    被害車輛之受害位置是前面擋風玻璃換新、整理等程序，則
    原告自接洽修車到修繕完成，依被害車輛受損害程度，應該
    需要2工作日即可完成，故若因車廠調度材料所需之日數延
    宕屬於不可責由被告賠償租車費用之事由，故本院審酌被害
    車輛修繕需要衡情應僅需2日即可完成，故於2,000元範圍核
    屬有據，超過部分核屬無據，應駁回之。　
　㈢末按遲延之債務，以支付金錢為標的者，債權人得請求依法
    定利率計算之遲延利息；應付利息之債務，其利率未經約定
    ，亦無法律可據者，週年利率為百分之5；給付無確定期限
    者，債務人於債權人得請求時，經其催告而未為給付，自受
    催告時起，負遲延責任。其經債權人起訴而送達訴狀，或依
    督促程序送達支付命令，或為其他相類之行為者，與催告有
    同一之效力，民法第233條第1項前段、第203條、第229條第
    2項分別定有明文。本件原告請求被告賠償損害，係以支付
    金錢為標的，是原告請求被告給付自起訴狀繕本送達（111
    年2月22日寄存，6＋4＝10日生效即111年3月4日生效，有被告
    送達證書在卷可憑，見本院卷第12頁）翌日即111年3月5日
    起至清償日止，按年息5％計算之利息，為有理由，應予准許
    。
  ㈢綜上所述，原告依侵權行為法律關係之規定，訴請被告給付
    原告14,500元及自111年3月5日至清償日止，按年息5％計算
    之利息，為有理由，應予准許；逾此部分之請求則無理由，
    應予駁回。
  ㈣本件係就民事訴訟法第436條之8第1項適用小額程序所為被告
    敗訴之判決，依同法第436條之20規定，應依職權宣告假執
    行，並依同法第436條第2項準用第392條第2項規定，職權宣
    告被告於預供擔保後，得免為假執行。另依同法第436條之1
    9第1項規定，確定本件訴訟費用額為1,000元（即第一審裁
    判費）並定負擔金額如主文第3項所示。　　
中　　華　　民　　國　　111 　年　　7 　　月　　5 　　日
                    屏東簡易庭    法　官  潘  快
以上為正本，係照原本作成。
如不服本判決，應於判決送達後二十日內，以判決違背法令為理
由，向本院提出上訴狀並表明上訴理由（上訴理由應表明：一、
原判決所違背之法令及其具體內容；二、依訴訟資料可認為原判
決有違背法令之具體事實），如未表明上訴理由者，應於上訴後
二十日內向本院提出上訴理由書。如委任律師提起上訴者，應一
併繳納上訴審裁判費。
中　　華　　民　　國　　111 　年　　7 　　月　　5 　　日
                                  書記官　鍾嘉芸